test/src/gt-desc-yamls/noun-even_gt-desc.gen.yaml
  Noun - vuotna: # GADDI
    vuotna+N+Cmp/SgNom+Cmp/SplitR+Cmp: vuotna-
    vuotna+N+Sg+Nom: vuotna
    vuotna+N+Sg+Gen: vuona
    vuotna+N+Sg+Gen+PxDu1: vuotname
    vuotna+N+Sg+Ill: [vutnii, vuotnai]
    vuotna+N+Sg+Com+PxSg1: [vuonainan, vuonainam]
    vuotna+N+Pl+Com+PxDu1: [vuonaideameguin, vuonaineameguin]
    vuotna+N+Der/Dimin+N+Sg+Com: [vuonažiin, vuonažiinna]
    vuotna+N+Der/Car+A+Sg+Nom: [vuonaheapme, vuonahin, vuonaheapmi]
    vuotna+N+Der/A+A+Comp+Sg+Ill: vuonabui
    vuotna+N+Der/A+A+Superl+Pl+Ill: vuonamusaide


  Noun - beavdi: # GADDISHORT
    beavdi+N+Cmp/SgNom+Cmp/SplitR+Cmp: [beavde-, beavdi-]
    beavdi+N+Sg+Nom: beavdi
    beavdi+N+Sg+Gen: [beavddi, beavdde]
    beavdi+N+Sg+Gen+PxDu1: beavdáme
    beavdi+N+Sg+Ill: [beavdái, beavdii]
    beavdi+N+Sg+Com+PxSg1: [bevddiinan, bevddiinam]
    beavdi+N+Pl+Com+PxDu1: [bevddiideameguin, bevddiineameguin]
    beavdi+N+Der/A+A+Comp+Sg+Ill: beavddibui
    beavdi+N+Der/A+A+Superl+Pl+Ill: beavddimusaide
    
  Noun - davviluondu: # LUONDU
    davviluondu+N+Cmp/SgGen+Cmp/SplitR+Cmp: davviluonddu-
    davviluondu+N+Sg+Nom: davviluondu
    davviluondu+N+Sg+Gen: davviluonddu
    davviluondu+N+Sg+Gen+PxDu1: davvilundome
    davviluondu+N+Sg+Ill: [davvilundui, davviluondui]
    davviluondu+N+Sg+Com+PxSg1: [davviluondduinan, davviluondduinam]
    davviluondu+N+Pl+Com+PxDu1: [davviluondduideameguin, davviluondduineameguin]

  Noun - ruoktu: # RUOKTU
    ruoktu+N+Cmp/SgGen+Cmp/SplitR+Cmp: [ruovttu-, ruovtto-]
    ruoktu+N+Sg+Nom: ruoktu
    ruoktu+N+Sg+Gen: [ruovttu, ruovtto]
    ruoktu+N+Sg+Gen+PxDu1: ruktome
    ruoktu+N+Sg+Ill: [ruktui, ruoktui]
    ruoktu+N+Sg+Com+PxSg1: [ruovttuinan, ruovttuinam]
    ruoktu+N+Pl+Com+PxDu1: [ruovttuideameguin, ruovttuineameguin]
    
  Noun - stivremánni: # MANNI
    stivremánni+N+G3+Cmp/SgNom+Cmp/SplitR+Cmp: [stivremánni-, stivremánne-, stivremanni-, stivremanne-]
    stivremánni+N+G3+Sg+Nom: [stivremánni, stivremanni, stivremánne, stivremanne]
    stivremánni+N+G3+Sg+Gen: [stivremánni, stivremánne, stivremanni, stivremanne]
    stivremánni+N+G3+Sg+Gen+PxDu1: [stivremánnáme, stivremannáme, stivremánneme, stivremanneme]
    stivremánni+N+G3+Sg+Ill: [stivremánnii, stivremánnái, stivremannii, stivremannái]
    stivremánni+N+G3+Sg+Com+PxSg1: [stivremánniinan, stivremánniinam, stivremanniinan, stivremanniinam]
    stivremánni+N+G3+Pl+Com+PxDu1: [stivremánniideameguin, stivremánniineameguin, stivremanniideameguin, stivremanniineameguin]
    stivremánni+N+G3+Der/Dimin+N+Sg+Com: [stivremánnážiin, stivremánnážiinna, stivremannážiinna, stivremánnežiin, stivremannážiin, stivremannežiinna, stivremannežiin, stivremánnežiinna]
    stivremánni+N+G3+Der/Car+A+Sg+Nom: [stivremánniheapme, stivremánnihin, stivremánniheapmi, stivremánnehin, stivremanneheapme, stivremanniheapmi, stivremanniheapme, stivremannehin, stivremánneheapme, stivremannihin, stivremanneheapmi, stivremánneheapmi]


  Noun - infrastruktuvra: # STRUKTUR
    infrastruktuvra+N+Cmp/SgNom+Cmp/SplitR+Cmp: [infrastruktuvra-, infrastruktur-]
    infrastruktuvra+N+Sg+Nom: infrastruktuvra
    infrastruktuvra+N+Sg+Gen: infrastruktuvrra
    infrastruktuvra+N+Sg+Gen+PxDu1: infrastruktuvrame
    infrastruktuvra+N+Sg+Ill: infrastruktuvrii
    infrastruktuvra+N+Sg+Com+PxSg1: [infrastruktuvrrainan, infrastruktuvrrainam]
    infrastruktuvra+N+Pl+Com+PxDu1: [infrastruktuvrraideameguin, infrastruktuvrraineameguin]
    infrastruktuvra+N+Der/Dimin+N+Sg+Com: [infrastruktuvrražiin, infrastruktuvrražiinna]
    infrastruktuvra+N+Der/lasj+A+Ess: infrastruktuvrralažžan
    infrastruktuvra+N+Der/Car+A+Sg+Nom: [infrastruktuvrraheapme, infrastruktuvrrahin, infrastruktuvrraheapmi]

  Noun - kultuvra: # KULTUR
    kultuvra+N+Cmp/SgNom+Cmp/SplitR+Cmp: [kultur-, kulttor-, kultuvra-]
    kultuvra+N+Sg+Nom: kultuvra
    kultuvra+N+Sg+Gen: kultuvrra
    kultuvra+N+Sg+Gen+PxDu1: kultuvrame
    kultuvra+N+Sg+Ill: [kultuvrii,kultuvrai]
    kultuvra+N+Sg+Com+PxSg1: [kultuvrrainan, kultuvrrainam]
    kultuvra+N+Pl+Com+PxDu1: [kultuvrraideameguin, kultuvrraineameguin]
    kultuvra+N+Der/Dimin+N+Sg+Com: [kultuvrražiin, kultuvrražiinna]
    kultuvra+N+Der/lasj+A+Ess: kultuvrralažžan
    kultuvra+N+Der/Car+A+Sg+Nom: [kultuvrraheapme, kultuvrrahin, kultuvrraheapmi]


  Noun - mašiidna: # MAŠIIDNA
    mašiidna+N+Cmp/SgNom+Cmp/SplitR+Cmp: [mášin-, mašiidna-, mašen-, mášiidna-]
    mašiidna+N+Sg+Nom: [mašiidna, mášiidna]
    mašiidna+N+Sg+Gen: [mašiinna, mášiinna]
    mašiidna+N+Sg+Gen+PxDu1: [mašiidname, mášiidname]
    mašiidna+N+Sg+Ill: [mašiidnii, mášiidnii]
    mašiidna+N+Sg+Com+PxSg1: [mašiinnainan, mašiinnainam, mášiinnainam, mášiinnainan]
    mašiidna+N+Pl+Com+PxDu1: [mašiinnaideameguin, mašiinnaineameguin, mášiinnaineameguin, mášiinnaideameguin]
    mašiidna+N+Der/Dimin+N+Sg+Com: [mašiinnažiin, mašiinnažiinna, mášiinnažiinna, mášiinnažiin]
    mašiidna+N+Der/Car+A+Sg+Nom: [mašiinnaheapme, mašiinnahin, mašiinnaheapmi, mášiinnaheapme, mášiinnahin, mášiinnaheapmi]

  Noun - bensiidna: # BENSIN
    bensiidna+N+Cmp/SgNom+Cmp/SplitR+Cmp: [bensen-, bensin-, bensiidna-, bensen-, bensiidna-]
    bensiidna+N+Sg+Nom: [bensiidna, bensiidna]
    bensiidna+N+Sg+Gen: [bensiinna, bensiinna]
    bensiidna+N+Sg+Gen+PxDu1: [bensiidname, bensiidname]
    bensiidna+N+Sg+Ill: [bensiidnii, bensiidnii]
    bensiidna+N+Sg+Com+PxSg1: [bensiinnainan, bensiinnainam, bensiinnainam, bensiinnainan]
    bensiidna+N+Pl+Com+PxDu1: [bensiinnaideameguin, bensiinnaineameguin, bensiinnaineameguin, bensiinnaideameguin]
    bensiidna+N+Der/Dimin+N+Sg+Com: [bensiinnažiin, bensiinnažiinna, bensiinnažiinna, bensiinnažiin]
    bensiidna+N+Der/Car+A+Sg+Nom: [bensiinnaheapme, bensiinnahin, bensiinnaheapmi, bensiinnaheapme, bensiinnahin, bensiinnaheapmi]

  Noun - insuliidna: # ADRENALIN
    insuliidna+N+Cmp/SgNom+Cmp/SplitR+Cmp: [insuliidna-, insulin-]
    insuliidna+N+Sg+Nom: [insuliidna, insulidna]
    insuliidna+N+Sg+Gen: insuliinna
    insuliidna+N+Sg+Gen+PxDu1: insuliidname
    insuliidna+N+Sg+Ill: insuliidnii
    insuliidna+N+Sg+Com+PxSg1: [insuliinnainan, insuliinnainam]
    insuliidna+N+Pl+Com+PxDu1: [insuliinnaideameguin, insuliinnaineameguin]
    insuliidna+N+Der/Dimin+N+Sg+Com: [insuliinnažiin, insuliinnažiinna]
    insuliidna+N+Der/lasj+A+Ess: insuliinnalažžan
    insuliidna+N+Der/Car+A+Sg+Nom: [insuliinnaheapme, insuliinnahin, insuliinnaheapmi]

  Noun - deskripšuvdna: # TELEFON
    deskripšuvdna+N+Cmp/SgNom+Cmp/SplitR+Cmp: [deskripšuvdna-, deskripšun-]
    deskripšuvdna+N+Sg+Nom: deskripšuvdna
    deskripšuvdna+N+Sg+Gen: deskripšuvnna
    deskripšuvdna+N+Sg+Gen+PxDu1: deskripšuvdname
    deskripšuvdna+N+Sg+Ill: deskripšuvdnii
    deskripšuvdna+N+Sg+Com+PxSg1: [deskripšuvnnainan, deskripšuvnnainam]
    deskripšuvdna+N+Pl+Com+PxDu1: [deskripšuvnnaideameguin, deskripšuvnnaineameguin]
    deskripšuvdna+N+Der/Dimin+N+Sg+Com: [deskripšuvnnažiin, deskripšuvnnažiinna]
    deskripšuvdna+N+Der/lasj+A+Ess: deskripšuvnnalažžan
    deskripšuvdna+N+Der/Car+A+Sg+Nom: [deskripšuvnnaheapme, deskripšuvnnahin, deskripšuvnnaheapmi]

  Noun - oamastanovdáneapmi: # EAPMI
    oamastanovdáneapmi+N+Cmp/SgNom+Cmp/SplitR+Cmp: oamastanovdánan-
    oamastanovdáneapmi+N+Sg+Nom: [oamastanovdáneapmi, oamastanovdáneapme]
    oamastanovdáneapmi+N+Sg+Gen: [oamastanovdáneami, oamastanovdáneame]
    oamastanovdáneapmi+N+Sg+Gen+PxDu1: oamastanovdáneapmáme
    oamastanovdáneapmi+N+Sg+Ill: [oamastanovdáneapmái, oamastanovdáneapmii]
    oamastanovdáneapmi+N+Sg+Com+PxSg1: [oamastanovdánemiinan, oamastanovdánemiinam]
    oamastanovdáneapmi+N+Pl+Com+PxDu1: oamastanovdánemiideameguin

  Noun - doallovuoigatvuođalaš: # JOHTOLAT
    doallovuoigatvuođalaš+N+Cmp/SgNom+Cmp/SplitR+Cmp: doallovuoigatvuođalaš-
    doallovuoigatvuođalaš+N+Sg+Nom: doallovuoigatvuođalaš
    doallovuoigatvuođalaš+N+Sg+Gen: doallovuoigatvuođalačča
    doallovuoigatvuođalaš+N+Sg+Ill: doallovuoigatvuođalažžii
    doallovuoigatvuođalaš+N+Sg+Com+PxSg1: [doallovuoigatvuođalaččainan, doallovuoigatvuođalaččainam]
    doallovuoigatvuođalaš+N+Pl+Com+PxDu1: [doallovuoigatvuođalaččaideameguin, doallovuoigatvuođalaččaineameguin]
    doallovuoigatvuođalaš+N+Der/Dimin+N+Sg+Com: [doallovuoigatvuođalaččažiin, doallovuoigatvuođalaččažiinna]

  Noun - álbmotbálkkašupmi: # UPMI
    álbmotbálkkašupmi+N+Sg+Nom: álbmotbálkkašupmi
    álbmotbálkkašupmi+N+Sg+Gen: [álbmotbálkkašumi, álbmotbálkkašume]
    álbmotbálkkašupmi+N+Sg+Gen+PxDu1: álbmotbálkkašupmáme
    álbmotbálkkašupmi+N+Sg+Ill: [álbmotbálkkašupmái,álbmotbálkkašupmii]
    álbmotbálkkašupmi+N+Sg+Com+PxSg1: [álbmotbálkkašumiinan, álbmotbálkkašumiinam]
    álbmotbálkkašupmi+N+Pl+Com+PxDu1: [álbmotbálkkašumiideameguin, álbmotbálkkašumiineameguin]
    
  Noun - potentiála: # SOSIAL
    potentiála+N+Cmp/SgNom+Cmp/SplitR+Cmp: [potentiála-, potentiál-]
    potentiála+N+Sg+Nom: potentiála
    potentiála+N+Sg+Gen: potentiála
    potentiála+N+Sg+Gen+PxDu1: potentiálame
    potentiála+N+Sg+Ill: potentiálii
    potentiála+N+Sg+Com+PxSg1: [potentiálainan, potentiálainam]
    potentiála+N+Pl+Com+PxDu1: [potentiálaideameguin, potentiálaineameguin]
    potentiála+N+Der/Dimin+N+Sg+Com: [potentiálažiin, potentiálažiinna]
    potentiála+N+Der/lasj+A+Ess: potentiálalažžan
    potentiála+N+Der/Car+A+Sg+Nom: [potentiálaheapme, potentiálahin, potentiálaheapmi]



  Noun - leaŋggat: # BUVSSAT
    leaŋggat+N+Cmp/SgNom+Cmp/SplitR+Cmp: leaŋga-
    leaŋggat+N+Pl+Com+PxDu1: [leaŋggaideameguin, leaŋggaineameguin]
    leaŋggat+N+Der/Car+A+Sg+Nom: [leaŋggaheapme, leaŋggahin, leaŋggaheapmi]

  Noun - sushi: # ADRENALIN
    sushi+N+Cmp/SgNom+Cmp/SplitR+Cmp: sushi-
    sushi+N+Sg+Nom: sushi
    sushi+N+Sg+Gen: sushi
    sushi+N+Sg+Gen+PxDu1: sushime
    sushi+N+Sg+Ill: sushii
    sushi+N+Sg+Com+PxSg1: [sushiinan, sushiinam]
    sushi+N+Pl+Com+PxDu1: [sushiideameguin, sushiineameguin]
    sushi+N+Der/Car+A+Sg+Nom: [sushiheapme, sushihin, sushiheapmi]

  Noun - blues: # BUFFALO
    blues+N+Cmp/SgNom+Cmp/SplitR+Cmp: [bluesa-, blues-]
    blues+N+Sg+Gen: [bluesa, blues]
    blues+N+Sg+Gen: [bluesa, blues]
    blues+N+Sg+Gen+PxDu1: bluesame
    blues+N+Sg+Ill: bluesii
    blues+N+Sg+Com+PxSg1: [bluesainan, bluesainam]
    blues+N+Pl+Com+PxDu1: [bluesaideameguin, bluesaineameguin]
    blues+N+Der/Dimin+N+Sg+Com: [bluesažiin, bluesažiinna]
    blues+N+Der/Car+A+Sg+Nom: [bluesaheapme, bluesahin, bluesaheapmi]

  Noun - boradankafea: # ESSAYA
    boradankafea+N+Cmp/SgNom+Cmp/SplitR+Cmp: boradankafea-
    boradankafea+N+Sg+Gen: boradankafea
    boradankafea+N+Sg+Gen: boradankafea
    boradankafea+N+Sg+Gen+PxDu1: boradankafeame
    boradankafea+N+Sg+Ill: [boradankafeii, boradankafeai]
    boradankafea+N+Sg+Com+PxSg1: [boradankafeainan, boradankafeainam]
    boradankafea+N+Pl+Com+PxDu1: [boradankafeaideameguin, boradankafeaineameguin]
    boradankafea+N+Der/Dimin+N+Sg+Com: [boradankafeažiin, boradankafeažiinna]
    boradankafea+N+Der/Car+A+Sg+Nom: [boradankafeaheapme, boradankafeahin, boradankafeaheapmi]
    
  Noun - dáruidahttináigumuš: # LEXMUSH
    dáruidahttináigumuš+N+Cmp/SgNom+Cmp/SplitR+Cmp: dáruidahttináigumuš-
    dáruidahttináigumuš+N+Sg+Nom: dáruidahttináigumuš
    dáruidahttináigumuš+N+Sg+Gen: dáruidahttináigumuša
    dáruidahttináigumuš+N+Sg+Ill: [dáruidahttináigumuššii, dáruidahttináigumuššai]
    dáruidahttináigumuš+N+Sg+Com+PxSg1: [dáruidahttináigumušainan, dáruidahttináigumušainam]
    dáruidahttináigumuš+N+Pl+Com+PxDu1: dáruidahttináigumušaideameguin
